臺灣高等法院刑事判決　　　　　　　　　九十一年度上易字第二三二五號
　　上　訴　人
　　即　被　告　乙○○
右上訴人，因違反毒品危害防制條例案件，不服臺灣板橋地方法院，九十年度易字第
二四○六號，中華民國九十一年四月三十日第一審判決（起訴案號：臺灣板橋地方法
院檢察署九十年毒偵字第三三九三號）提起上訴，本院判決如左：
    主      文
上訴駁回。
    事實及理由
一、本案經本院審理結果，認第一審判決認上訴人即被告乙○○犯毒品危害防制條例
    第十一條第一項之持有第一級毒品罪，處有期徒刑三月，如易科罰金以三百元折
    算一日，扣案之第一級毒品海洛因乙包（驗餘淨重○．○三公克、包裝重○．一
    六公克）依同條例第十八條第一項前段宣告沒收銷燬之。經核其認事用法及量刑
    均無不當，應予維持，並引用第一審判決書所記載之事實、理由及證據如附件。
二、被告猶執前詞，否認犯罪，提起上訴，辯稱該毒品係放置向伊分租房間之甲○○
    房內抽屜內，非在伊持有中，不應論伊罪刑云云。
三、惟查：
  (一)被告初則無法提出「甲○○」之基本資料以供警、檢或原審法院查證，僅稱係綽
    號「阿川」或「乙川」之人，嗣在本院審理中陳稱係「甲○○」，經本院按址多
    次傳喚均無著落，被告竟又改稱係友人丙○○所持有而藏放該房間云云，先後不
    一，實難遽信。
  (二)雖丙○○到庭附和被告最後所說，然衡以其二人經本院借提之時，已先有相處串
    供之機，而鄭某已有吸用第一級毒品海洛因之事，與被告同時為警查獲，茲若承
    認此海洛因為其所持有，自應為其上開施用行為所吸收，即有掩護被告之實益，
    所供自難盡信。如確有其事，何以被告不儘早在警訊之初辯稱毒品之持有人係丙
    ○○？而丙○○亦不在警訊之初坦認該毒品亦為伊所持有？尤其丙○○既係去被
    告處找被告聊天，何以會將毒品藏放在他人房內？在在不合常情事理。
  (三)事實上，本件之海洛因係與被告所有供其吸用安非他命之吸食器及分裝勺藏置一
    起（施用第二級毒品罪部分已經被告撤回上訴，先告確定），有該搜索扣押證明
    筆錄及現場查扣相片在偵查卷可稽，被告既對該吸食器及分裝勺坦認屬其所有，
    則何以分屬不同人所有之物竟會藏置一塊？足見所辯無非畏罪諉卸之詞，要無可
    採。
  (四)從而，被告否認犯罪，提起上訴，核無理由，應予駁回。
據上論斷，應依刑事訴訟法第三百六十八條、第三百七十三條，判決如主文。
本案經檢察官李金定到庭執行職務。
中    華    民    國    九十一    年      十        月    二十三        日
                        臺灣高等法院刑事第十四庭
                            審判長法  官  洪  昌  宏
                                  法  官  陳  國  文
                                  法  官  蔡  國  在
右正本證明與原本無異。
不得上訴。
                                  書記官  廖  月  女
中    華    民    國    九十一    年      十        月    二十五        日
附錄：本案論罪科刑法條全文
毒品危害防制條例第十一條
持有第一級毒品者，處三年以下有期徒刑、拘役或新臺幣五萬元以下罰金。
持有第二級毒品者，處二年以下有期徒刑、拘役或新臺幣三萬元以下罰金。
持有專供製造或施用毒品之器具者，處一年以下有期徒刑、拘役或新臺幣一萬元以下
罰金。
